臺灣士林地方法院刑事判決
111年度審金訴字第1043號
公  訴  人  臺灣士林地方檢察署檢察官
被      告  翁怡達





            徐松永



上列被告等因詐欺等案件，經檢察官提起公訴（111 年度偵字第
20402 號、第21713 號）暨移送併案審理（111 年度偵字第2140
6 號），因被告等於本院準備程序中均就被訴事實為有罪之陳述
，經告知簡式審判程序之旨，並聽取當事人之意見後，本院合議
庭裁定由受命法官獨任進行簡式審判程序，判決如下：
　　主  文
翁怡達犯三人以上共同詐欺取財罪，處有期徒刑壹年貳月。未扣
案之犯罪所得新臺幣捌仟元沒收，於全部或一部不能沒收或不宜
執行沒收時，追徵其價額。
徐松永犯三人以上共同詐欺取財罪，處有期徒刑壹年貳月。未扣
案之犯罪所得新臺幣陸佰捌拾玖元沒收，於全部或一部不能沒收
或不宜執行沒收時，追徵其價額。
    事實及理由
一、程序部分                                         
    按除被告所犯為死刑、無期徒刑、最輕本刑為3 年以上有期
    徒刑之罪或高等法院管轄第一審案件者外，於第一次審判期
    日前之準備程序進行中，被告先就被訴事實為有罪之陳述時
    ，審判長得告知被告簡式審判程序之旨，並聽取當事人、代
    理人、辯護人及輔佐人之意見後，裁定進行簡式審判程序，
    刑事訴訟法第273條之1第1項定有明文。經核本案被告翁怡
    達、徐松永所犯均係死刑、無期徒刑、最輕本刑為3 年以上
    有期徒刑以外之罪，其等於準備程序中均就被訴事實為有罪
    之陳述，經告知簡式審判程序之旨，並聽取公訴人、被告2 
    人之意見後，本院合議庭爰依首揭規定，裁定由受命法官獨
    任進行簡式審判程序。是本案之證據調查，依同法第273 條
    之2 規定，不受同法第159 條第1 項、第161 條之2 、第16
    1 條之3 、第163 條之1 、第164 條至170 條所規定證據能
    力認定及調查方式之限制，合先敘明。
二、本案犯罪事實及證據，除均引用檢察官起訴書、併辦意旨書
    之記載（如附件一、二）外，另更正及補充如下：
　㈠事實部分：
　⒈起訴書犯罪事實欄及併辦意旨書原起訴事實第1 至6 行關於
    「徐松永、翁怡達加入真實姓名、年籍不詳、化名『彤彤』、
    及所屬之詐欺集團，由徐松永擔任收水、翁怡達擔任車手之
    角色，徐松永、翁怡達與『彤彤』及其他真實、姓名年籍不詳
    之詐欺集團成員共同意圖為自己不法之所有，基於三人以上
    詐欺取財及掩飾、隱匿特定犯罪所得之來源及去向之犯意聯
    絡」之記載，均應補充更正為「徐松永（Telegram暱稱『哆
    哆』）、翁怡達（Telegram暱稱『過客』）於民國111 年7 月5
     日前某日，加入由真實姓名年籍不詳、Telegram暱稱『彤彤
    』之人及其他真實身分不詳之成年人所組成之詐欺集團（下
    稱本案詐欺集團），並由徐松永、翁怡達分別擔任俗稱『收
    水』及『車手』之工作，徐松永、翁怡達遂與『彤彤』及其他真
    實身分不詳之詐欺集團成年成員共同意圖為自己不法之所有
    ，基於三人以上共同詐欺取財及洗錢之犯意聯絡」。
　⒉起訴書犯罪事實欄及併辦意旨書原起訴事實第7 行關於「附
    表所示之被害人」之記載、起訴書犯罪事實欄第13行及併
    辦意旨書原起訴事實第13至14行關於「附表所示之被害人均
    」之記載，均應更正為「王淑娟」。
　⒊起訴書犯罪事實欄第7 行及併辦意旨書之原起訴事實第8  
    行關於「等均」之記載均應刪除。
　⒋起訴書犯罪事實欄第9 至12行及併辦意旨書原起訴事實第10
    至13行關於「再由其他真實、姓名年籍不詳之詐欺集團成員
    將附表所示金融帳戶提款卡交予翁怡達，『彤彤』再指示翁怡
    達提領帳戶內款項，並攜往指示地點交付與徐松永，以此方
    式掩飾、隱匿該等款項與犯罪之關聯性」之記載，均應補充
    更正為「徐松永、翁怡達再依『彤彤』之指示，一同前往附表
    所示之地點，由翁怡達負責持徐松永所交付之如附表所示帳
    戶之提款卡提領王淑娟遭詐騙匯入該帳戶之款項後，將款項
    交予徐松永而上繳至本案詐欺集團，以此方式掩飾、隱匿上
    開詐欺犯罪所得之來源、去向及所在，翁怡達因而獲取新臺
    幣8,000 元之報酬，徐永松則獲取以翁怡達提領金額1.5%計
    算之報酬」。
　㈡附表部分：起訴書及併辦意旨書附表編號1 「匯款金額欄（
    新臺幣）」內之記載，應補充為「2 萬9,988 元、1 萬5,98
    5 元（共計4 萬5,973 元）」；「提領時間、地點、金額」
    欄內之記載，應補充更正為「翁怡達接續於111 年7 月5 日
    晚上10時1 分許、10分許、22分許，分別在址設臺北市○○區
    ○○○路0 段000巷00號之統一超商康湖門市、址設臺北市○○區
    ○○路0 段000 號之中國信託商業銀行東湖簡易庭分行，各提
    領3 萬元、2 萬9,000 元、1 萬6,000 元（共計7 萬5,000 
     元，含其他不明款項）」。
　㈢證據部分：
　⒈起訴書證據清單編號3 所載「自動櫃員機、在摺交易明細」
    ，應更正為「元大銀行、國泰世華銀行自動櫃員機交易明細
    表影本」。
　⒉補充：被告翁怡達、徐松永於本院民國111 年11月18日準備
    程序及審理中所為之自白、內政部警政署反詐騙諮詢專線紀
    錄表、受理詐騙帳戶通報警示簡便格式表。
三、論罪科刑
　㈠按洗錢防制法於105 年12月28日修正公布，並於106 年6 月2
    8日生效施行（下稱新法），新法第14條第1 項之一般洗錢
    罪，祇須有第2 條各款所示行為之一，而以第3 條規定之特
    定犯罪作為聯結即為已足。另過去實務認為，行為人對犯特
    定犯罪所得之財物或利益作直接使用或消費之處分行為，或
    僅將自己犯罪所得財物交予其他共同正犯，祇屬犯罪後處分
    贓物之行為，非本條例所規範之洗錢行為，惟依新法規定，
    倘行為人意圖掩飾或隱匿特定犯罪所得來源，而將特定犯罪
    所得直接消費處分，甚或交予其他共同正犯予以隱匿，或由
    共同正犯以虛假交易外觀掩飾不法金流移動，即難認僅單純
    犯罪後處分贓物之行為，應仍構成新法第2 條第1 或2 款之
    洗錢行為（最高法院108 年度台上字第2057號、第2425號、
    第2402號判決意旨參照）。查本案被告徐松永、翁怡達與「
    彤彤」及其他身分不詳之本案詐欺集團成員對告訴人王淑娟
    所為，係構成刑法第339 條之4 第1 項第2 款之加重詐欺取
    財罪，此如後述，係最輕本刑6 月以上有期徒刑之罪，屬洗
    錢防制法第3 條第1 款所稱特定犯罪，而被告翁怡達提領告
    訴人遭詐欺之款項後，轉交予被告徐松永而上繳至本案詐欺
    集團，以掩飾、隱匿該特定犯罪所得之去向及所在，揆諸上
    開說明，自非單純犯罪後處分贓物之與罰後行為，而該當洗
    錢防制法第2 條第2 款所指之洗錢行為無訛。
　㈡核被告徐松永、翁怡達共同對告訴人王淑娟詐欺之行為，均
    係犯刑法第339 條之4 第1 項第2 款之三人以上共同詐欺取
    財罪、洗錢防制法第14條第1 項之一般洗錢罪。
　㈢被告徐松永、翁怡達與「彤彤」及其他身分不詳之本案詐欺
    集團成年成員間，就上開犯行，互有犯意聯絡，並分工合作
    、互相利用他人行為以達犯罪目的及行為分擔，均應論以共
    同正犯。　
　㈣被告徐松永、翁怡達所為本案犯行，均係以一行為同時觸犯
    三人以上共同詐欺取財罪及一般洗錢罪等2 罪名，為想像競
    合犯，均應依刑法第55條規定，各從較重之三人以上共同詐
    欺取財罪處斷。
　㈤又檢察官移送併辦部分，因與本件原起訴之被告徐松永共同
    詐欺告訴人王淑娟部分，屬同一事實而為同一案件，為起訴
    效力所及，本院自得併予審理。
　㈥再按想像競合犯之處斷刑，本質上係「刑之合併」。其所謂
    從一重處斷，乃將想像競合犯組成之評價上數罪，合併為科
    刑一罪，其所對應之刑罰，亦合併其評價上數罪之數法定刑
    ，而為一個處斷刑。易言之，想像競合犯侵害數法益者皆成
    立犯罪，論罪時必須輕、重罪併舉論述，同時宣告所犯各罪
    名，包括各罪有無加重、減免其刑之情形，亦應說明論列，
    量刑時併衡酌輕罪部分量刑事由，評價始為充足，然後依刑
    法第55條前段規定「從一重處斷」，非謂對於其餘各罪可置
    而不論。因此，法院決定處斷刑時，雖以其中最重罪名之法
    定刑，做為裁量之準據，惟於裁量其輕重時，仍應將輕罪合
    併評價在內（最高法院108 年度台上字第4405號、第4408號
    判決意旨參照）。被告徐松永、翁怡達於本院準備程序及審
    理時均自白一般洗錢犯行，依洗錢防制法第16條第2 項「犯
    前2 條之罪，在偵查或審判中自白者，減輕其刑」之規定，
    原均應減輕其刑，惟被告2 人所犯一般洗錢罪係屬想像競合
    犯其中之輕罪，本案犯行係從一重之共同加重詐欺取財罪處
    斷，就此部分想像競合輕罪得減刑部分，依上開說明，由本
    院於後述依刑法第57條量刑時，分別一併衡酌該部分減輕其
    刑事由，附此敘明。
　㈦爰審酌被告徐松永、翁怡達2 人均正值青壯，具有勞動能力
    ，竟不思循正當管道賺取金錢，明知詐欺集團對社會危害甚
    鉅，因受金錢誘惑，共同參與詐欺集團而分別擔任俗稱「收
    水」及「車手」之工作，利用告訴人一時不察、陷於錯誤，
    以如起訴書所載之手段進行詐騙，致使告訴人受有財產損失
    ，所為不僅漠視他人財產權，更製造金流斷點，影響財產交
    易秩序，亦徒增檢警機關追查集團上游成員真實身分之難度
    ，所生危害非輕，均應予非難，衡以被告2 人犯後均已坦認
    犯行，且就其等所涉洗錢情節均於偵審中自白不諱，尚具悔
    意，惟迄未與告訴人和解及賠償告訴人所受損害，暨考量被
    告2 人之素行（見卷附其等臺灣高等法院被告前案紀錄表之
    記載）、本案犯罪之動機、手段、情節、與本案詐欺集團成
    員間之分工、擔任之犯罪角色及參與程度、造成之損害及所
    獲利益（詳後述沒收部分），及被告徐松永自陳高職肄業之
    教育智識程度、入監前從事便利商店店員工作、月薪約新臺
    幣（下同）3 萬5,000 元、單身、需扶養母親；被告翁怡達
    自陳高職畢業之教育智識程度、目前從事鐵工工作，月薪約
    6 、7 萬元、單身、需支應母親生活費用之家庭生活經濟狀
    況（見本院111 年度審金訴字第1043號卷【下稱本院卷】11
    1 年11月18日審判筆錄第8 頁）等一切情狀，分別量處如主
    文所示之刑。
四、沒收部分
　㈠按犯罪所得，屬於犯罪行為人者，沒收之；於全部或一部不
    能沒收或不宜執行沒收時，追徵其價額；又前條犯罪所得及
    追徵之範圍與價額，認定顯有困難時，得以估算認定之；第
    38條之追徵，亦同；刑法第38條之1 第1 項前段、第3 項、
    第38條之2 第1 項分別定有明文。另按收水或提款車手之加
    重詐欺案件，如擔任收水或提款車手之被告之犯罪所得係以
    提款金額之一定比例為計算者，因被告提領之金額可能包含
    該帳戶原有之餘額、基於其他原因而匯入該帳戶之款項、甚
    或非本案起訴範圍之被害人所匯入之受騙贓款，故於計算本
    案之犯罪所得時，應採有利於被告之計算方式，如被告提領
    金額大於被害人本案受害金額時，以被害人本案受害金額為
    計算標準；如被告提領金額小於被害人本案受害金額時，則
    以被告提領金額為計算標準。經查，被告翁怡達擔任本案詐
    欺集團「車手」工作所取得之報酬為8,000 元；被告徐松永
    於本案詐欺集團擔任「收水」工作，其報酬係以被告翁怡達
    提領金額之1.5%計算等情，業據被告2 人供承在卷（見本院
    卷111 年11月18日準備程序筆錄第2 頁），既無證據證明渠
    等另有獲利，爰認定被告翁怡達本案犯行之犯罪所得為8,00
    0 元，被告徐松永之犯罪所得為689 元（計算式：4 萬5,97
    3 元×1.5% ＝689.595 元【小數點以下無條件捨去】。按：
    因告訴人受騙匯入起訴書附表所示帳戶之金額合計為4 萬5,
    973 元，而被告翁怡達自該帳戶提領之金額合計為7 萬5,00
    0 元，故應以告訴人受騙匯入金額為計算標準），雖均未扣
    案，然既未實際合法發還被害人，復查無刑法第38條之2 第
    2 項所定情形，自均應依刑法第38條之1 第1 項前段、第3 
    項規定，分別於被告2 人所犯罪刑之主文項下諭知沒收，且
    於全部或一部不能沒收或不宜執行沒收時，追徵其價額。
據上論斷，應依刑事訴訟法第273 條之1 第1 項、第299 條第1 
 項前段、第310 條之2 、第454 條第2 項（依刑事裁判精簡原
則，僅記載程序法條），判決如主文。
本案經檢察官許恭仁提起公訴及移送併辦，由檢察官周禹境到庭
執行職務。　　　
中　　華　　民　　國　　111 　年　　12　　月　　21　　日
                  刑事第十庭法  官  陳秀慧
以上正本證明與原本無異。
如不服本判決應於收受送達後20日內，向本院提出上訴書狀，並
應敘述具體理由。其未敘述上訴理由者，應於上訴期間屆滿後20
日內向本院補提理由書（均須按他造當事人之人數附繕本）「切
勿逕送上級法院」。若因疫情而遲誤不變期間，得向法院聲請回
復原狀。
                            書記官  陳建宏
中　　華　　民　　國　　111 　年　　12　　月　　21　　日
附錄本案論罪科刑法條全文：
洗錢防制法第2 條
本法所稱洗錢，指下列行為：
一、意圖掩飾或隱匿特定犯罪所得來源，或使他人逃避刑事追訴
    ，而移轉或變更特定犯罪所得。
二、掩飾或隱匿特定犯罪所得之本質、來源、去向、所在、所有
    權、處分權或其他權益者。
三、收受、持有或使用他人之特定犯罪所得。

洗錢防制法第14條
有第二條各款所列洗錢行為者，處7 年以下有期徒刑，併科新臺
幣5 百萬元以下罰金。
前項之未遂犯罰之。
前二項情形，不得科以超過其特定犯罪所定最重本刑之刑。

中華民國刑法第339 條之4
犯第339 條詐欺罪而有下列情形之一者，處1 年以上7 年以下有
期徒刑，得併科1 百萬元以下罰金：
一、冒用政府機關或公務員名義犯之。
二、三人以上共同犯之。
三、以廣播電視、電子通訊、網際網路或其他媒體等傳播工具，
    對公眾散布而犯之。
前項之未遂犯罰之。

【附件一】
臺灣士林地方檢察署檢察官起訴書
                                    111年度偵字第20402號
                                               第21713號
　　被　　　告　翁怡達　男　46歲（民國00年00月00日生）
　　　　　　　　　　　　住嘉義縣○○鄉○○○00號
　　　　　　　　　　　　居高雄市○○區○○路00○0號
　　　　　　　　　　　　國民身分證統一編號：Z000000000號
                徐松永　男　29歲（民國00年00月00日生）
　　　　　　　　　　　　住○○市○○區○○路00巷0○0號6樓
                        （另案羈押於法務部○○○○○○○
                        ○）
　　　　　　　　　　　　國民身分證統一編號：Z000000000號
上列被告因詐欺等案件，已經偵查終結，認應該提起公訴，茲將
犯罪事實及證據並所犯法條分敘如下：
　　　　　　犯罪事實
一、徐松永、翁怡達加入真實姓名、年籍不詳、化名「彤彤」、及
    所屬之詐欺集團，由徐松永擔任收水、翁怡達擔任車手之角
    色，徐松永、翁怡達與「彤彤」及其他真實、姓名年籍不詳之
    詐欺集團成員共同意圖為自己不法之所有，基於三人以上詐
    欺取財及掩飾、隱匿特定犯罪所得之來源及去向之犯意聯絡，
    先由不詳詐欺集團成員於如附表所示之詐騙時間，向附表所
    示之被害人，施用附表所示之詐術，致其等均因而陷於錯誤
    ，而於如附表所示之匯款時間，匯款如附表所示之金額，至
    如附表所示之帳戶，再由其他真實、姓名年籍不詳之詐欺集團
    成員將附表所示金融帳戶提款卡交予翁怡達，「彤彤」再指
    示翁怡達提領帳戶內款項，並攜往指示地點交付予徐松永，
    以此方式掩飾、隱匿該等款項與犯罪之關聯性。嗣因附表所示
    被害人均發覺受騙，報警處理，經警調閱監視錄影畫面，始循
    線查知上情。
二、案經王淑娟訴由臺北市政府警察局內湖分局報告及本署檢察
    官自動檢舉偵辦。
　　　　　　證據並所犯法條
一、證據清單暨待證事實
編號 證　據　名  稱 待　證　事　實 1 被告翁怡達於警詢、偵查中之供述 坦承全部犯罪事實。 2 被告徐松永於偵查中之供述 坦承全部犯罪事實。 3 告訴人王淑娟於警詢時之指述及所提供之自動櫃員機、在摺交易明細 告訴人遭詐欺後於附表所示時間，匯款至附表所示帳戶之事實。 4 中國信託銀行帳號000000000000號帳號交易明細  告訴人於附表所示時間，匯款至附表所示帳戶，再由被告翁怡達於附表所示時間、地點提領之事實。  5 111 年7 月5 日路口、便利商店及自動櫃員機監視錄影畫面翻拍照片 佐證被告翁怡達、徐松永之自白與事實相符。 6 匯款暨提領時間地點一覽表1 份 附表所示告訴人於附表時間匯款後，被告翁怡達於附表所示時間、地點提領詐欺贓款之事實。 
二、論罪：
（一）按共同正犯之成立，祇須具有犯意之聯絡，行為之分擔，
      既不問犯罪動機起於何人，亦不必每一階段犯行，均經參
      與（最高法院34年上字第862 號判例意旨參照）；又共同
      正犯之意思聯絡，原不以數人間直接發生者為限，即有間
      接之聯絡者，亦包括在內（最高法院77年台上字第2135號
      判例意旨參照）；且其表示之方法，不以明示通謀為必要
      ，即相互間有默示之合致，亦無不可；再共同實施犯罪行
      為之人，在合同意思範圍以內，各自分擔犯罪行為之一部
      ，相互利用他人之行為，以達其犯罪之目的者，即應對於
      全部所發生之結果，共同負責；故共同正犯間非僅就其自
      己實施之行為負其責任，並在犯意聯絡之範圍內，對於其
      他共同正犯所實施之行為，亦應共同負責（最高法院32年
      上字第1905號判例意旨參照）。查被告翁怡達、徐松永擔
      任車手、收水，縱未全程參與，然詐欺集團成員本有各自
      之分工，或係負責撥打電話從事詐騙，或係負責提領款項
      及轉帳匯款之車手，或係負責招攬車手、收取帳戶之人，
      各成員自應就詐欺集團所實行之犯罪行為，均應共同負責
      。
（二）罪名：核被告2 人所為，均係犯刑法第339 條之4 第1 項
      第2 款之加重詐欺取財罪嫌及洗錢防制法第14條第1 項洗
      錢罪嫌。
（三）共犯：被告2 人與「彤彤」及其他真實、姓名年籍不詳之詐
      欺集團成員間就加重詐欺取財及洗錢罪，有犯意聯絡及行
      為分擔，請論以共同正犯。
（四）罪數：被告2 人就附表所示行為，均係以一行為，觸犯加
      重詐欺罪及洗錢罪，為想像競合犯，請從重論處加重詐欺
      罪。
（五）沒收：被告2 人因本案詐欺而獲取之犯罪所得，請依刑法
      第38條之1 第1 項規定宣告沒收，如於全部或一部不能沒
      收或不宜執行沒收時，則請依刑法第38條之1 第3 項規定
      ，追徵其價額。
三、依刑事訴訟法第251 條第1 項提起公訴。
  　此　致
臺灣士林地方法院
中　　華　　民　　國　 111　　年　　9 　　月　　30　　日
　　　　　　　　　　　　　　　檢　察　官  許  恭  仁
本件正本證明與原本無異　　　　　　　　　　　
中　　華　　民　　國　 111　　年　　10　　月　　5 　　日
                              書　記　官　黃  旻  祥　　
附表：
編號 被害人 詐騙時間及方式 匯款時間 匯入帳號 匯款金額 (新臺幣) 提領時間、地點、金額 1 王淑娟 (已提告) 詐欺集團成員於111年7月5日下午1時44分，假冒博客來、郵局客服人員，佯稱：因駭客入侵，誤加訂單，需透過網路銀行以取消等語，致被害人陷於錯誤，依指示操作，而誤操作匯款功能 111年7月5日晚上10時1分、11分 中國信託銀行帳號000000000000號 2萬9,988元、1萬5,985元 同日晚上10時1分、10分、22分，在臺北市○○區○○○路0段000巷00號統一便利商店康葫店、臺北市○○區○○路0段000號，提領3萬元、2萬9,000元、1萬6000元 
附錄本案所犯法條：
中華民國刑法第339 條之4 第1 項第2 款
犯第339 條詐欺罪而有下列情形之一者，處1 年以上7 年以下有
期徒刑，得併科1 百萬元以下罰金：
二、3人以上共同犯之。
洗錢防制法第2 條
本法所稱洗錢，指下列行為：
一、意圖掩飾或隱匿特定犯罪所得來源，或使他人逃避刑事追訴
    ，而移轉或變更特定犯罪所得。
二、掩飾或隱匿特定犯罪所得之本質、來源、去向、所在、所有
    權、處分權或其他權益者。
三、收受、持有或使用他人之特定犯罪所得。
洗錢防制法第14條第1 項
有第二條各款所列洗錢行為者，處7 年以下有期徒刑，併科新臺
幣5 百萬元以下罰金。

【附件二】
臺灣士林地方檢察署檢察官併辦意旨書
                                    111年度偵字第21406號
　　被　　　告　徐松永　男　29歲（民國00年00月00日生）　　　　　　　　  　　　　住○○市○○區○○路00巷0○0號6　　　　　　　　　　　　　樓                        
                       （另案羈押於法務部○○○○○○○
                        ○）　　　　　　　　　　
　　                    國民身分證統一編號：Z000000000號
上列被告因詐欺等案件，經偵查結果，認應移請臺灣士林地方法
院併案審理，茲將併案意旨敘述如下：
一、起訴案件之犯罪事實及審理情況：
（一）起訴案號：本署111 年度偵字第20402 號、21713 號。
（二）審理案號：現由臺灣士林地方法院檢卷分案中。
（三）原起訴事實：徐松永、翁怡達加入真實姓名、年籍不詳、化
      名「彤彤」、及所屬之詐欺集團，由徐松永擔任收水、翁
      怡達擔任車手之角色，徐松永、翁怡達與「彤彤」及其他
      真實、姓名年籍不詳之詐欺集團成員共同意圖為自己不法之
      所有，基於三人以上詐欺取財及掩飾、隱匿特定犯罪所得
      之來源及去向之犯意聯絡，先由不詳詐欺集團成員於如附表
      所示之詐騙時間，向附表所示之被害人，施用附表所示之
      詐術，致其等均因而陷於錯誤，而於如附表所示之匯款時
      間，匯款如附表所示之金額，至如附表所示之帳戶，再由
      其他真實、姓名年籍不詳之詐欺集團成員將附表所示金融帳
      戶提款卡交予翁怡達，「彤彤」再指示翁怡達提領帳戶內
      款項，並攜往指示地點交付予徐松永，以此方式掩飾、隱
      匿該等款項與犯罪之關聯性。嗣因附表所示被害人均發覺受
      騙，
二、移請併案審理之犯罪事實：同起訴事實。
三、認定併案事實所憑之證據資料：
（一）被告徐松永於警詢之供述。
（二）證人即共犯翁怡達於警詢之證述。
（三）告訴人王淑娟於警詢時之指述及所提供之自動櫃員機、在
      摺交易明細。
（四）111 年7 月5 日路口、便利商店及自動櫃員機監視錄影畫
      面翻拍照片。
（五）匯款暨提領時間地點一覽表1 份。
四、所犯法條：刑法第339 條之4 第1 項第2 款之加重詐欺取財
    罪嫌及洗錢防制法第14條第1 項洗錢罪嫌。
五、原起訴事實與併案事實之關係：被告前因詐欺等案件，經本
    署檢察官以111 年度偵字第20402 號、21713 號提起公訴，
    現由臺灣士林地方法院檢卷分案中，有該案起訴書及刑案資
    料查註紀錄表各1 份在卷可佐。本件併案之犯罪事實與前開
    已起訴之犯罪事實，係屬同一事實，為同一案件，爰請依法
    併案審理。
　　此　致
臺灣士林地方法院
中　　華　　民　　國　 111　　年　　10　　月　　11　　日
                              檢  察  官　許  恭  仁
本件正本證明與原本無異　　　　　　　　　　　
中　　華　　民　　國　 111　　年　　10　　月　　27　　日
                              書　記　官　黃  旻  祥　　
附表：
編號 被害人 詐騙時間及方式 匯款時間 匯入帳號 匯款金額 (新臺幣) 提領時間、地點、金額 1 王淑娟 (已提告) 詐欺集團成員於111年7月5日下午1時44分，假冒博客來、郵局客服人員，佯稱：因駭客入侵，誤加訂單，需透過網路銀行以取消等語，致被害人陷於錯誤，依指示操作，而誤操作匯款功能 111年7月5日晚上10時1分、11分 中國信託銀行帳號000000000000號 2萬9,988元、1萬5,985元 同日晚上10時1分、10分、22分，在臺北市○○區○○○路0段000巷00號統一便利商店康葫店、臺北市○○區○○路0段000號，提領3萬元、2萬9,000元、1萬6000元 
附錄本案所犯法條：
中華民國刑法第339 條之4 第1 項第2 款
犯第339 條詐欺罪而有下列情形之一者，處1 年以上7 年以下有
期徒刑，得併科1 百萬元以下罰金：
二、三人以上共同犯之。
洗錢防制法第2 條
本法所稱洗錢，指下列行為：
一、意圖掩飾或隱匿特定犯罪所得來源，或使他人逃避刑事追訴
    ，而移轉或變更特定犯罪所得。
二、掩飾或隱匿特定犯罪所得之本質、來源、去向、所在、所有
    權、處分權或其他權益者。
三、收受、持有或使用他人之特定犯罪所得。
洗錢防制法第14條第1 項
有第二條各款所列洗錢行為者，處7 年以下有期徒刑，併科新臺
幣5 百萬元以下罰金。